【裁判字號】    97,審訴,1844
【裁判日期】    971030
【裁判案由】    毒品危害防制條例
【裁判全文】
臺灣高雄地方法院刑事判決            97年度審訴字第1844號
公  訴  人  臺灣高雄地方法院檢察署檢察官
被      告  甲○○
                    （現另案於臺灣高雄監獄執行中）
上列被告因毒品危害防制條例案件，經檢察官提起公訴（97年度
毒偵字第2367號），本院判決如下：
    主  文
本件免訴。
    理  由
一、公訴意旨略以：被告甲○○基於施用第一級毒品之犯意，於
    民國97年1 月20日某時，在其位於高雄縣鳳山市○○里○○
    路255之3號住處內，施用第一級毒品海洛因1 次，嗣為警採
    集尿液，因檢驗結果呈嗎啡陽性反應而予查獲。因認被告涉
    係違反毒品危害防制條例第10條第1 項之施用第一級毒品罪
    嫌。
二、按案件曾經判決確定者，應諭知免訴之判決，且得不經言詞
    辯論為之，刑事訴訟法第302 條第1 款、第307 條分別定有
    明文。
三、經查：
(一)被告前曾被訴基於施用第一級毒品海洛因之犯意，於97年1
    月22日為警採尿時回溯96小時內某時，在不詳地點，施用第
    一級毒品海洛因1 次。嗣於同日11時40分許為警查獲，經警
    於同日13時10分許採尿送驗，檢驗結果呈嗎啡陽性反應，因
    認被告涉犯毒品危害防制條例第10條第1 項施用第一級毒品
    罪嫌（下稱前案），該案業經臺灣高雄地方法院檢察署檢察
    官以97年度毒偵字第1721號向本院提起公訴，並經本院以97
    年度審訴字第771 號受理後，依法進行協商程序而於97年4
    月17日判處有期徒刑9 月，並於97年5 月26日告確定在案，
    此有前開起訴書、臺灣高等法院被告前案紀錄表各1 份在卷
    可憑，復經本院調閱97年度審訴字第771 號卷宗查核屬實。
(二)被告於前開時點為警查獲採尿前一日，亦即97年1 月21日17
    時0 分許，已曾同意本案承辦員警採集其尿液送驗等情，有
    被告本案警詢筆錄、尿液對照表等件可按，則被告2 次經警
    採尿之時間，僅有20小時又10分之差，相隔未滿1 日而尚非
    經久；再觀諸卷附台灣科技股份有限公司濫用藥物尿液檢驗
    報告書2 份所顯示：被告本、前案先後為警採尿之檢驗報告
    ，尿液所含嗎啡（海洛因於人體內之代謝物）濃度值分別為
    179850 ng/ml（本案）及118150ng/ml （前案），亦即被告
    尿液所含嗎啡濃度值，乃隨時間經過，呈現明顯且大幅下降
    之趨勢，則綜合前述各節，原堪信被告於本案準備程所辯稱
    ：我於97年1 月21日、22日採尿間未曾施用海洛因等語，應
    尚合於事實。
(三)末本院資將本、前案之尿液鑑驗報告書2 份併檢送行政院衛
    生署管制藥品管理局、法務部調查局鑑定結果，該等鑑定機
    關復同認無法由該2 份尿液鑑驗報告書推斷2 次採尿間必別
    有施用毒品之行為，亦有行政院衛生署管制藥品管理局97年
    6 月25日管檢字第0970005994號函、法務部調查97年7 月4
    日調科壹字第09700232860 號函各1 份在卷足佐。
(四)綜上所述，本案與前案既係被告同一次施用毒品犯行，經員
    警先後2 次採尿所致，兩者係屬於同一案件無訛，前案既已
    判決確定，揆諸前開說明，本案爰不經言詞辯論，逕諭知免
    訴之判決。
四、被告另被訴於97年3 月11日某時之施用第一、二級毒品海洛
    因、甲基安非他命犯行，本院另行審結。
據上論斷，應依刑事訴訟法第302 條第1 款、第307 條，判決如
主文。
中    華    民    國    97    年    10    月    30    日
                  刑事第七庭  審判長  法  官  李淑惠
                                      法  官  梁淑美
                                      法  官  莊珮吟
以上正本證明與原本無異。
如不服本判決應於收受本判決後10日內向本院提出上訴書狀，並
應敘述具體理由，如未敘述上訴理由者，應於上訴期間屆滿後20
日內補提理由書狀於本院（均須按他造當事人之人數附繕本）「
切勿逕送上級法院」。
中    華    民    國    97    年    10    月    30    日
                                      書記官  黃勤涵


司法院資訊處製作；財團法人民間司法改革基金會備份。
